最高法院刑事裁定　　　　　　　　　 110年度台抗字第1889號
再 抗告 人　陳周滇
 
 
上列再抗告人因違反貪污治罪條例聲請再審案件，不服臺灣高等
法院中華民國110年9月27日駁回抗告之裁定（110年度軍抗字第2
號），提起再抗告，本院裁定如下：
    主  文
再抗告駁回。
    理  由
一、按聲請再審，應以書狀敘述理由，附具原判決之繕本及證據
    ，提出於管轄法院為之，刑事訴訟法第429 條前段所明定。
    此為聲請再審之法定程式，如有違背者，除有可以補正情形
    應定期命補正外，應依同法第433 條以不合法為由裁定駁回
    再審之聲請。所謂敘述理由，係指具體表明符合法定再審事
    由之原因事實而言，倘僅泛言聲請再審，而未敘明具體情形
    ，或所述具體情形，與法定再審事由不相適合，或未指出或
    提出足以證明再審事由存在之證據，均應認聲請再審之程序
    違背規定。是受理再審聲請之法院，應先審查再審之聲請是
    否具備合法條件，必再審之聲請合法，始能進而審究其再審
    之聲請有無理由。又聲請再審之程式是否合法，攸關聲請人
    及受判決人權益，若不合法律上之程式可以補正者，法院自
    應定期先命補正，經命補正而未補正，法院自應以聲請再審
    之程序違背規定而裁定駁回。
二、本件再抗告人陳周滇因戡亂時期貪污治罪條例案件，對於前
    空軍後勤司令部69年南判字第2 號確定判決（下稱原確定判
    決），有刑事訴訟法第420條第1項第1款、第2款所示再審事
    由，聲請再審，經第一審裁定駁回其聲請，再抗告人提起第
    二審抗告，經原裁定以：再抗告人對原確定判決聲請再審，
    經第一審法院以再抗告人未表明聲請再審之具體理由及證據
    為由，於民國110年6月30日裁定命於收受裁定送達後7 日內
    補正再審之理由及證據，惟再抗告人僅具狀對原確定判決為
    片面解讀及再為答辯、爭執，並非以原確定判決所憑之證物
    已證明其為偽造或變造，亦非原確定判決所憑之證言、鑑定
    或通譯已證明其為虛偽；又所引臺灣高等法院高雄分院89年
    度上訴字第491 號判決（下稱另案判決），係就參與原確定
    判決之軍法官戚滙萍、郭泰煌瀆職案件，普通法院有無審判
    權之爭議而為裁判，未見有再抗告人所指認定原確定判決「
    其理由出爾反爾，自相矛盾，資為論據」，亦不符合刑事訴
    訟法第420條第1項第5 款之再審事由。第一審以再抗告人聲
    請再審之程序違背規定，且經命補正而未補正，駁回其再審
    之聲請，並無違誤。復說明再抗告人反覆為相同之主張，仍
    未提出具體理由，因而駁回其在原審之抗告，經核均無違誤
    。
三、再抗告意旨置原裁定論述於不顧，仍執陳詞，徒言原確定判
    決認定事實錯誤，及原確定判決認定劉同田送交再抗告人 5
    次車馬費之證據，乃屬變造不實等詞，漫指原裁定不當，無
    非係就原確定判決採證認事職權之行使，及原裁定已論駁事
    項，徒憑己意，再事爭辯，應認其再抗告為無理由，應予駁
    回。
據上論結，應依刑事訴訟法第412條，裁定如主文。
中    華    民    國   110    年    12    月    1     日 
                  刑事第六庭審判長法  官  許  錦  印  
                                  法  官  何  信  慶  
                                  法  官  朱  瑞  娟  
                                  法  官  劉  興  浪  
                                  法  官  高  玉  舜  
本件正本證明與原本無異
                                  書記官
中    華    民    國   110    年    12    月    6     日